臺灣臺中地方法院刑事判決　　　　　　　94年度易字第1314號
公　訴　人　臺灣臺中地方法院檢察署檢察官
被　　　告　甲○○
上列被告因傷害等案件，經檢察官提起公訴（九十四年度偵字第
六六三九號），本院判決如下：
    主    文
甲○○以加害生命之事，恐嚇他人致生危害於安全，處拘役參拾
日，如易科罰金，以參佰元折算壹日；又傷害人之身體，處拘役
肆拾日，如易科罰金，以參佰元折算壹日。應執行拘役伍拾日，
如易科罰金，以參佰元折算壹日。
    犯罪事實
一、甲○○於民國九十三年八月二十八日二十二時（起訴書誤載
    為二十時）許，因不滿聽聞丁○○因故揚言報復，前往臺中
    縣豐原市○○○街五號，欲與丁○○理論，適丁○○外出，
    甲○○竟基於恐嚇犯意，在上址屋外，對屋內之乙○○○及
    丙○○以臺語出言恫嚇稱：「我一個人要配你們全家」等語
    ，以加害生命之事言語恐嚇乙○○○及丙○○，使渠等心生
    畏懼，致生危害於渠等安全。嗣於翌日凌晨一時許，甲○○
    單獨前往同市○○○街十七號林隆賜住處，欲與丁○○理論
    ，竟另基於普通傷害之犯意，持在該處附近拾得之鋸子一支
    （未扣案）揮砍丁○○，致丁○○受有頭皮、雙手表層鋸傷
    等傷害。
二、案經丁○○訴由臺中縣警察局豐原分局報請臺灣臺中地方法
    院檢察署檢察官偵查起訴。
    理    由
一、訊據被告甲○○固供承其於九十三年八月二十八日二十二時
    許，因不滿聽聞告訴人丁○○因故揚言報復，前往臺中縣豐
    原市○○○街五號，欲與告訴人理論；嗣於翌日凌晨一時許
    ，前往同市○○○街十七號林隆賜住處，持其所拾得之鋸子
    揮砍告訴人，致告訴人受有頭皮、雙手表層鋸傷等傷害之事
    實，然矢口否認涉有何恐嚇犯行，辯稱：其沒有言語恐嚇告
    訴人的家人，只有持鋸子傷害告訴人云云。經查：被告上揭
    恐嚇及傷害事實，業據告訴人於偵審中指訴綦詳，復有診斷
    證明書及照片一紙附卷可稽，並經證人即告訴人之母乙○○○於偵查中結證稱：被告於上開時、地到伊上址住處敲門，
    聲音很大伊不敢開門，當時伊先生丙○○也有在場，伊問被
    告要做什麼，被告就說：「我一個人要配你們全家」，伊聽
    了很害怕，不知被告為何要這麼說等語，證人即告訴人之父
    丙○○於偵查中結證稱：被告於上開時、地來伊上址住處敲
    門很大聲，是乙○○○去應門的但沒有開門，伊當時人坐在
    樓梯口，有聽見被告大聲說：「我是獨身，要配我們全家」
    ，伊聽了很害怕，因為被告也住附近，伊認得被告的聲音等
    語（均見偵查卷第二八頁至第二九頁偵訊筆錄）；證人乙○○○並於本院審理中結證稱：被告於上開時、地有到伊住處
    ，當時伊在客廳看電視，丙○○也在客廳剛要上樓休息，渠
    等都有聽到被告用力敲門的聲音，伊就趴在門旁看到被告，
    但沒有開門，被告當時有說要一個人配伊全家，伊非常害怕
    ，就跑進去，被告說完就走了；當時丙○○正要上樓時，聽
    到有人在用力敲門，就走下來看，應該有聽到被告所說的話
    等語，證人丙○○復於本院審理中結證稱：被告於上開時、
    地，用力敲門，當時伊走到樓梯的時候，有聽到被告用力敲
    門的聲音，還有聽到被告說「我一個人要配你們全家」，伊
    聽了很害怕等語（均見本院九十四年八月十一日審判筆錄第
    二頁至第四頁）。證人乙○○○、丙○○前後證述互核大致
    相符，參以被告供承其於上揭時、地前往告訴人住處，係因
    有糾葛欲與告訴人理論未果，旋又前往林隆賜住處毆打告訴
    人等情在卷，以被告如此急於覓得告訴人理論、覓得後立即
    持鋸子毆傷告訴人等情狀觀之，足徵被告係於盛怒之下，前
    往告訴人住處，則其於當下尋找告訴人未果，且經用力敲門
    後未得其門而入，進而出言恐嚇屋內之證人乙○○○、丙○○，亦無悖於常情，況依前開證述之恐嚇內容所示，恐嚇對
    象並非僅止於一人，而包括證人乙○○○、丙○○等，亦與
    當時客觀情狀無違，應認證人等上開證述洵堪採憑。是則，
    被告所辯無非事後卸責之詞，不足採信，本件事證明確，被
    告犯行，堪以認定。
二、核被告所為，係犯刑法第三百零五條之恐嚇危害安全罪及同
    法第二百七十七條第一項之普通傷害罪。被告以一恐嚇行為
    侵害乙○○○、丙○○二人之法益，係一行為觸犯數相同罪
    名，為同種想像競合犯，應論處以恐嚇危害安全罪一罪，起
    訴書雖漏未就被告恐嚇丙○○犯行部分予以起訴，然與經起
    訴成罪之恐嚇乙○○○犯行部分，有想像競合犯之裁判上一
    罪關係，本院自得併予審理。被告所犯恐嚇危害安全及普通
    傷害二罪，犯意各別，構成要件互殊，罪名不同，應予分論
    併罰。爰審酌被告前未曾受有期徒刑以上刑之宣告，此有臺
    灣高等法院被告全國前案紀錄表一份在卷可按，素行尚佳，
    僅因細故而尋釁告訴人，未循求法律程序或其他正當、平和
    管道解決，竟出言恫嚇其家人並毆傷告訴人，分別造成渠等
    身心受創，惟念及被告於出言恐嚇後，並未以實力付諸實現
    ，損害未至擴大，告訴人所受頭皮、雙手表層鋸傷等傷害，
    傷勢尚非重大，然迄今未與告訴人達成和解，於本院審理中
    供承傷害犯行、否認恐嚇犯行，犯後態度未臻恭允等一切情
    狀，就其所犯上開二罪分別量處如主文所示之刑，並定其應
    執行刑暨均諭知易科罰金之折算標準。至被告持以傷害告訴
    人之鋸子一支，雖係供被告犯本件傷害罪所用之物，然據被
    告供稱該鋸子係其所拾得等情，查無積極證據證明為何人所
    有，難認係被告所有，且未經扣案，為免執行困難，爰不併
    予宣告沒收，附此敘明。
據上論斷，應依刑事訴訟法第二百九十九條第一項前段，刑法第
二百七十七條第一項、第三百零五條、第五十五條、第四十一條
第一項前段、第五十一條第六款，罰金罰鍰提高標準條例第一條
前段、第二條，判決如主文。
中　　華　　民　　國　　94　　年　　8 　　月　　24　　日
                  臺灣臺中地方法院刑事第八庭
                      審判長法  官  朱 光 國
                            法  官  鍾 堯 航
                            法  官  吳 崇 道
上為正本係照原本作成
如不服本判決，應於送達後十日內向本院提出上訴狀（須附繕本
），上訴於臺灣高等法院臺中分院。
                            書記官  柳 寶 倫
中　　華　　民　　國　　94　　年　　8 　　月　　24　　日
附錄論罪科刑法條
刑法第二百七十七條第一項
傷害人之身體或健康者，處三年以下有期徒刑、拘役或一千元以
下罰金。
刑法第三百零五條
以加害生命、身體、自由、名譽、財產之事，恐嚇他人致生危害
於安全者，處二年以下有期徒刑、拘役或三百元以下罰金。
